臺灣臺南地方法院民事裁定　　　　　　100年度監宣字第170號
聲　請　人　林宜靜
　　　　　　林妤芳
上列聲請人聲請對林玟君為監護宣告事件，本院裁定如下：
    主    文
宣告林玟君（女，民國○○年○月○○日生，身分證統一編號：Ｚ0000
00000號，住臺南市○○區○○里○鄰○○街256巷57號）為受監
護宣告之人。
選定聲請人林宜靜（民國○○年○○月○○日生，身分證統一編號：Ｚ0
00000000號，住臺南市○○區○○里○鄰○○街256巷57號）、聲
請人林妤芳（民國○○年○月○○日生，身分證統一編號：Ｚ00000000
0號，住臺南市○○區○○里○○鄰○○路○段388巷134弄32號之25
）為受監護宣告之人林玟君之監護人。
指定林貞吟（民國○○年○月○日生，身分證統一編號：Ｚ000000000
號，住臺南市○○區○○里○鄰○○○路○段418巷36號）為會同
開具財產清冊之人。
聲請程序費用由受監護宣告之人林玟君負擔。
    理    由
一、按對於因精神障礙或其他心智缺陷，致不能為意思表示或受
    意思表示，或不能辨識其意思表示之效果者，法院得因本人
    、配偶、四親等內之親屬、最近一年有同居事實之其他親屬
    、檢察官、主管機關或社會福利機構之聲請，為監護之宣告
    ，民法第14條第1項定有明文。次按受監護宣告之人應置監
    護人。法院為監護之宣告時，應依職權就配偶、四親等內之
    親屬、最近一年有同居事實之其他親屬、主管機關、社會福
    利機構或其他適當之人選定一人或數人為監護人，並同時指
    定會同開具財產清冊之人，民法第1110條、第1111條第1項
    亦定有明文。
二、本件聲請意旨略以：聲請人林宜靜、林妤芳為林玟君（女，
    民國○○年○月○○日生，身分證統一編號：Ｚ0000 00000號，住
    臺南市○○區○○里○鄰○○街256巷57號）之妹妹，林玟君
    就讀中學時，因遭同學霸凌，致罹患重度精神病，迄今不能
    為意思表示或受意思表示，亦不能辨識其意思表示之效果，
    聲請人為此爰聲請對林玟君為監護宣告。又林玟君未婚、無
    子女，其父母親均已去世，其手足僅有聲請人2人，為此爰
    請鈞院選定聲請人為林玟君之監護人，並指定林玟君之堂姊
    林貞吟為會同開具財產清冊之人等語。
三、經查：
  （一）查聲請人林宜靜、林妤芳均係林玟君之妹妹，有戶籍謄
        本1件、戶籍查詢資料1件在卷可憑，揆諸上開規定，本
        件聲請人聲請對林玟君為監護之宣告，自屬有據。
  （二）又聲請人主張林玟君罹患重度精神病，迄今不能為意思
        表示或受意思表示，亦不能辨識其意思表示之效果之事
        實，業據聲請人提出林玟君之能力概述表1件、中華民
        國身心障礙手冊影本1件為證，且本院於100年8月18日
        在鑑定人財團法人臺灣省私立台南仁愛之家附設精神療
        養院醫師施仁雄面前訊問林玟君時，林玟君對問話無法
        明確回答，自言自語，又鑑定醫師對林玟君為精神鑑定
        結果認：「一般醫學檢查：個案意識混亂，平常自笑自
        語、胡言亂語、文不切題、答非所問，對問話無法明確
        回答，簡易日常生活尚可自理，其餘則需別人協助。精
        神檢查方面：個案的注意力、判斷能力、對人時地的定
        向感、記憶能力、計算能力及抽象思考能力均有明顯缺
        失。並有因心智缺陷，致不能為意思表示或受意思表示
        ，亦不能辨識其意思表示之效果者。鑑定判定：基於受
        鑑定人有精神分裂症，致不能為意思表示或受意思表示
        ，不能辨識其意思表示之效果，且接受治療後回復可能
        性甚低，因而不能管理自己財產。結論：可為監護宣告
        。」等語，有本院100年8月18日訊問筆錄在卷可憑，是
        聲請人聲請對林玟君為監護宣告為有理由，應予准許。
四、次查，受監護宣告人林玟君未婚、無子女，其父母親均已去
    世，其手足僅有聲請人2人，林貞吟則為林玟君之堂姊等情
    ，業經聲請人陳明在卷可按，並有除戶謄本2件、戶籍謄本3
    件、戶籍查詢資料1件附卷可稽，堪予認定。本院審酌聲請
    人2人為受監護宣告人林玟君之妹妹，彼此關係親近，聲請
    人均願意擔任林玟君之監護人，因認由聲請人2人共同擔任
    林玟君之監護人，最能符合林玟君之最佳利益，為此爰選定
    聲請人2人為受監護宣告人林玟君之監護人；又林貞吟係受
    監護宣告人林玟君之堂姊，與林玟君關係尚稱密切，林貞吟
    願意擔任會同開具財產清冊之人，有親屬團體會議紀錄1件
    在卷可憑，則衡情林貞吟應會本於受監護宣告之人林玟君之
    最佳利益，與監護人共同開具財產清冊，是爰指定林貞吟為
    會同開具財產清冊之人，以利監護事宜之執行。
五、依民事訴訟法第608條第1項，裁定如主文。
中    華    民    國   100    年    8     月    19    日
                   家事法庭   法  官  葉惠玲
以上正本係照原本作成。
如不服本裁定關於選定監護人及指定會同開具財產清冊之人等部
分，應於送達後10日內向本院提出抗告狀，並繳納抗告費新臺幣
1,000元；其餘關於宣告監護之部分，不得抗告。
中    華    民    國   100    年    8     月    19    日
                              書記官  謝麗首